# 非同一控制收购相关税费

提问人：心会计 93 时间：2018-02-28 12:00:19
除构成合并外，因收购而产生的税费应该计入投资成本；但你所说的税费并不是A的税收义务，只能看做是A的收购溢价，作为投资成本计入。

回答人：chenyiwei
基本赞同此理解。要考虑收购标的是否为不构成业务的“单一资产实体”，相应有不同的处理结果。